臺灣高等法院高雄分院刑事判決　　　　　　　　　九十二年度交上易字第二四七號
　　上　訴　人　臺灣高雄地方法院檢察署檢察官
　　被　　　告　丙○○
右上訴人因被告過失傷害案件，不服臺灣高雄地方法院九十一年度交易字第五二號
中華民國九十二年十月三十一日第一審判決（起訴案號：臺灣高雄地方法院檢察署九
十一年度偵字第一００六三號），提起上訴，本院判決如左：
      主  文
原判決撤銷。
丙○○因過失傷害人，處罰金貳仟元，如易服勞役以佰元折算壹日。
    事  實
一、丙○○於民國九十一年四月二十四日九時五十五分許，騎乘車牌號碼ＸＳＤ─三
    二三號重型機車，沿高雄市新興區○○地○道由北往南方向行駛，途經該地下道
    上坡處，本應注意汽車行駛時，駕駛人應注意兩車併行之間隔，並隨時採取必要
    之安全措施，且當時天氣晴朗、視線良好、無障礙物及其他缺陷，又依其智識、
    能力，復無不能注意之情事，竟疏未注意，致所騎機車右前側與乙○○所騎乘之
    車牌號碼ＸＯＡ─四二五號重型機車之左側後視鏡擦撞，因而使乙○○人車倒地
    ，受有左股骨上髁粉碎性骨折、左踝挫傷之傷害。
二、案經乙○○訴由高雄市政府警察局新興分局移送臺灣高雄地方法院檢察署檢察官
    偵查起訴。
    理  由
一、訊據被告丙○○矢口否認有何過失傷害犯行，辯稱：我並未撞到告訴人乙○○，
    是她自己跌倒，我並無過失云云；經查：
（一）前述事實，業據告訴人乙○○指訴綦詳，且被告丙○○於警訊時供稱：「當時
      我在車道左手邊，對方（指告訴人）在我右手邊，我和乙○○併行由中博地下
      道北向南行駛，乙○○的右邊還有數輛機車併行，突然乙○○有一點點向左傾
      斜，致其左側之後視鏡勾到我機車右前方之部分，造成乙○○摔倒在地」等語
      （見警訊卷第一頁），已供承與告訴人乙○○之機車發生擦撞，核與證人段春
      華於偵查時證稱：被告於事發後向我說，因告訴人之機車偏過來，可能被告之
      後視鏡勾到告訴人之機車等語（見偵查卷第十三頁反面）相符，而事故發生地
      點前道路呈小輻度上坡右彎，有車禍現場草圖及現場照片在卷可證（見警訊卷
      第七頁、偵查卷第十九頁），是本件車禍之發生，應係告訴人之機車遭後方不
      知名之第三人往左後方追撞後，造成告訴人之機車向左傾斜致左側之後視鏡與
      被告之機車右前方發生碰撞，因而使告訴人機車重心不穩，而向右前倒地滑出
      ，應堪認定。
（二）按汽車行駛時，駕駛人應注意車前狀況及兩車併行之間隔，並隨時採取必要之
      安全措施，道路交通安全規則第九十四條第三項定有甲文，此為一般駕駛人應
      注意並能注意之義務，本件事故發生時在上午九、十時許，光線良好，道路乾
      燥無缺陷，被告為正常之成年人，依其智識、能力，並無不能注意之情況，詎
      竟未注意保持兩車併行之間隔，而與告訴人乙○○之機車發生碰撞，其有過失
      甚甲，況本件交通事故，經送財團法人成大研究發展基金會鑑定之結果，亦認
      告訴人乙○○之機車遭不知名機車擦撞，致向左擦撞被告之機車，告訴人之機
      車向左偏，擦撞被告之機車為肇事主因，被告丙○○騎乘重機車未與鄰車保持
      左右安全間隔，為肇事次因，有該會鑑定意見書一份附卷足憑（原審卷第七十
      一至八十四頁），雖本件車禍之發生，告訴人乙○○與有過失，然對於被告犯
      罪之成立不生影響。
（三）又告訴人乙○○確因本件車禍，受有左股骨上髁粉碎性骨折、左踝挫傷等傷害
      ，亦有高雄市立大同醫院診斷證甲書一份在卷足憑，告訴人之受傷顯與被告之
      過失，具有相當因果關係，被告即難辭其過失傷害之罪責，綜上所述，被告前
      述所辯顯係卸責之詞，不足採信，事證甲確，被告之犯行堪以認定。
二、核被告丙○○所為，係犯刑法第二百八十四條第一項前段之過失傷害罪。
三、原審未為詳察，遽為被告丙○○無罪之諭知，尚有未合，公訴人上訴意旨，指摘
    原判決不當，為有理由，應由本院將原判決予以撤銷改判，審酌本件車禍告訴人
    亦同有過失，被告之過失程度非重，惟迄今尚未賠償告訴人所受損害等一切情狀
    ，從寬量處如主文第二項所示之刑，並諭知易服勞役之折算標準。
據上論斷，應依刑事訴訟法第三百六十九條第一項前段、第三百六十四條、第二百九
十九條第一項前段，刑法第二百八十四條第一項前段、第四十二條第二項，罰金罰鍰
提高標準條例第一條前段、第二條，判決如主文。
本案經檢察官邱榮藏到庭執行職務。
中    華    民    國      九十三      年      一      月     二十九     日
                              臺灣高等法院高雄分院刑事第七庭
                                  審判長法官  李春昌
                                        法官  莊飛宗
                                        法官  黃憲文
右正本證甲與原本無異。
不得上訴。
                                  法院書記官  黃英彥
中    華    民    國      九十三      年      一      月    二十九      日
附錄本判決論罪科刑法條：
刑法第二百八十四條第一項前段
因過失傷害人者，處六月以下有期徒刑、拘役或五百元以下罰金。
